臺灣臺東地方法院刑事裁定
111年度聲字第172號
聲  請  人  臺灣臺東地方檢察署檢察官林家瑜
受  刑  人  吳尚鴻


                    （現於法務部矯正署法務部矯正署泰源技能訓練所執行中）
上列聲請人因受刑人數罪併罰有二裁判以上，聲請定其應執行之
刑（111年度執聲字第106號），本院裁定如下：
    主  文
吳尚鴻犯如附表所示之罪，所處如附表所示之刑，應執行有期徒
刑伍年肆月。
    理  由
一、聲請意旨略以：受刑人吳尚鴻因詐欺等案件，先後經法院判
    決確定如附表，應依刑法第53條、第51條第5款，定其應執
    行之刑，爰依刑事訴訟法第477條第1項聲請裁定等語。
二、按裁判確定前犯數罪者，併合處罰之，但有：（一）得易科
    罰金之罪與不得易科罰金之罪；（二）得易科罰金之罪與不
    得易服社會勞動之罪；（三）得易服社會勞動之罪與不得易
    科罰金之罪；（四）得易服社會勞動之罪與不得易服社會勞
    動之罪之情形之一者，不在此限；刑法第50條第1項但書情
    形，受刑人請求檢察官聲請定應執行刑者，依刑法第51條規
    定定之；數罪併罰，有二裁判以上者，依刑法第51條之規定
    ，定其應執行之刑；數罪併罰，分別宣告其罪之刑，宣告多
    數有期徒刑者，於各刑中之最長期以上，各刑合併之刑期以
    下，定其刑期，但不得逾30年，刑法第50條、第53條、第51
    條第5款分別定有明文。再按數罪併罰，應依分別宣告其罪
    之刑為基礎，定其應執行刑，此觀刑法第51條規定自明，故
    一裁判宣告數罪之刑，雖曾定其執行刑，然如再與其他裁判
    宣告之刑定其執行刑時，前定之執行刑當然失效，仍應以其
    各罪宣告之刑為基礎，定其執行刑，不得以前之執行刑為基
    礎，以與後裁判宣告之刑，定其執行刑（最高法院75年度台
    抗字第267號裁定意旨參照）。末按數罪併罰中之一罪，依
    刑法規定得易科罰金，若因與不得易科之他罪併合處罰結果
    而不得易科罰金時，原可易科部分所處之刑，自亦無庸為易
    科折算標準之記載（司法院大法官會議釋字第144號、第679
    號解釋參照）。
三、經查，本件受刑人所犯如附表所示之罪，業經法院先後判決
    處如附表所示之刑，並於如附表所示之日期分別確定在案，
    有臺灣高等法院被告前案紀錄表、臺灣橋頭地方法院刑事判
    決（107年度審易字第795號、107年度審訴字第1089號）、
    臺灣臺中地方法院刑事（簡易）判決（108年度易字第57號
    、108年度簡字第484號、108年度訴字第389號）、臺灣彰化
    地方法院刑事判決（108年度易字第435號）、臺灣南投地方
    法院刑事判決（108年度審易字第51號、108年度審易字第25
    9號、109年度易字第44號）、臺灣臺東地方法院刑事判決（
    110年度易字第28號）各1份在卷可稽；至附表編號1、3、4
    、6至10及2、5部分，雖分別屬得易科罰金（易服社會勞動
    ）、不得易科罰金（易服社會勞動）之罪，且其中編號1至4
    暨6至10部分復曾經本院以110年度聲字第277號裁定定應執
    行刑為有期徒刑5年，併經臺灣高等法院花蓮分院以110年度
    抗字第59號裁定抗告駁回而確定，此同有前引臺灣高等法院
    被告前案紀錄表可佐，然查受刑人業請求檢察官聲請定應執
    行刑，有受刑人吳尚鴻請求臺灣臺東地方檢察署檢察官向法
    院聲請定應執行刑須知暨聲請書1份附卷可考，已合於刑法
    第50條第2項規定，並經核屬增加經另案判決確定而合於數
    罪併罰之其他犯罪之例外情形，自得再就其等合併定應執行
    刑（最高法院110年度台抗大字第489號、臺灣高等法院花蓮
    分院111年度抗字第5號裁定理由參照），是本院核聲請人臺
    灣臺東地方檢察署檢察官前開定應執行刑之聲請為正當。爰
    審酌受刑人各次所犯之罪名、行為態樣雖非全然相同，然多
    為財產犯罪，或與各該罪行緊密關連，具有共通性，且各次
    犯行彼此時距非遠，非無法敵對意識之延續；復就受刑人各
    次犯行所反應出之人格特性、期待可能性及整體刑法目的、
    相關刑事政策與量刑權之法律拘束性原則，暨受刑人關於本
    件量刑之意見等項予以綜合考量後，定其應執行之刑如主文
    所示。又：1、附表編號1至4暨6至10部分前固經本院以110
    年度聲字第277號裁定定應執行刑為有期徒刑5年，併經臺灣
    高等法院花蓮分院以110年度抗字第59號裁定抗告駁回而確
    定，有前引臺灣高等法院被告前案紀錄表可憑，惟本件既有
    應更定其應執行刑之情形，參諸上揭說明，前定之執行刑當
    然失其效力；2、附表編號1、3、4、6至10部分原雖均屬得
    易科罰金之罪，然既經本院與不得易科罰金之罪即附表編號
    2、5部分合併定本件應執行之刑，而生不得易科罰金之結果
    ，揆諸前揭說明，即毋庸諭知易科罰金之折算標準，以上附
    此敘明之。　　
四、依刑事訴訟法第477條第1項，刑法第50條、第53條、第51條
    第5款，裁定如主文。
中　　華　　民　　國　　111 　年　　4 　　月　　29　　日
                  刑事第一庭  法  官  陳偉達
以上正本證明與原本無異。
如不服本裁定，應於裁定送達後5日內向本院提出抗告狀（須附
繕本）。「切勿逕送上級法院」
                              書記官  楊茗瑋
中　　華　　民　　國　　111 　年　　5 　　月　　3 　　日
附表
編            號  1 2 3 4 5 罪            名  非法由自動付款設備取財、竊盜罪 加重竊盜罪 竊盜罪（共2罪） （加重）竊盜罪（共4罪） 加重竊盜罪（共2罪） 宣     告     刑  有期徒刑5月、3月，如易科罰金，均以新臺幣1,000元折算1日 有期徒刑9月 均有期徒刑6月，如易科罰金，以新臺幣1,000元折算1日 有期徒刑3月（共2次）、5月（共2次），如易科罰金，均以新臺幣1,000元折算1日 均有期徒刑7月 犯   罪  日   期  106年7月17至18日（共2次） 107年5月23日 106年10月12日（共2次） 107年5月底某3日、9月初某日 106年8月初某日、107年12月13日 偵查（自訴）機關 年   度  案   號  臺灣橋頭地方檢察署 107年度偵緝字第214號 臺灣臺中地方檢察署 107年度偵緝字第1734號 臺灣南投地方檢察署 107年度偵緝字第198號 臺灣臺中地方檢察署 108年度偵字第5922號 臺灣彰化地方檢察署 108年度偵字第2989號等 最  後  事實審 法    院 臺灣橋頭地方法院 臺灣臺中地方法院 臺灣南投地方法院 臺灣臺中地方法院 臺灣彰化地方法院  案    號 107年度審易字第795號 108年度易字第57號 108年度審易字第51號 108年度簡字第484號 108年度易字第435號  判決日期 107年12月18日 108年3月8日 108年5月27日 108年4月30日 108年6月12日 確  定  判  決 法    院 臺灣橋頭地方法院 臺灣臺中地方法院 臺灣南投地方法院 臺灣臺中地方法院 臺灣彰化地方法院  案    號 107年度審易字第795號 108年度易字第57號 108年度審易字第51號 108年度簡字第484號 108年度易字第435號  確定日期 108年1月22日 108年4月25日 108年6月21日 108年7月1日 108年7月9日 備            註  1、編號1、3、4、5部分曾經原判決定應執行刑為有期徒刑6月、10月、1年2月、1年。 2、編號1至4暨6至10部分曾經本院以110年度聲字第277號裁定定應執行刑為有期徒刑5年，併經臺灣高等法院花蓮分院以110年度抗字第59號裁定抗告駁回而確定。     編            號  6 7 8 9 10 罪            名  行使偽造私文書罪 （加重）竊盜罪（共3罪） 詐欺取財（共13罪）、行使偽造（準）私文書（共7罪）、竊盜罪 竊盜罪（共18罪） 竊盜、非法由自動付款設備取財罪 宣     告     刑 （有期徒刑部分）  有期徒刑3月，如易科罰金，以新臺幣1,000元折算1日 有期徒刑4月（共2次）、3月，如易科罰金，均以新臺幣1,000元折算1日 有期徒刑3月（共11次）、4月（共6次）、5月（共3次）、6月，如易科罰金，均以新臺幣1,000元折算1日 有期徒刑2月（共15次）、3月（共3次），如易科罰金，均以新臺幣1,000元折算1日 有期徒刑3月、5月，如易科罰金，均以新臺幣1,000元折算1日 犯   罪  日   期  107年3月2日 107年3月間某3日 107年3月3至15日間（共21次） 107年3月間（共15次）、同年5月間、同年8月間（共2次） 105年9月3日、同年月3至5日 偵查（自訴）機關 年   度  案   號  臺灣臺中地方檢察署 108年度偵緝字第25號 臺灣南投地方檢察署 108年度偵字第1673號 臺灣橋頭地方檢察署 107年度偵緝字第604號 臺灣南投地方檢察署 108年度偵字第1169號等 臺灣臺東地方檢察署 109年度偵字第1303號 最  後  事實審 法    院 臺灣臺中地方法院 臺灣南投地方法院 臺灣橋頭地方法院 臺灣南投地方法院 臺灣臺東地方法院  案    號 108年度訴字第389號 108年度審易字第259號 107年度審訴字第1089號 109年度易字第44號 110年度易字第28號  判決日期 108年6月12日 108年7月9日 108年7月9日 109年5月8日 110年3月12日 確  定  判  決 法    院 臺灣臺中地方法院 臺灣南投地方法院 臺灣橋頭地方法院 臺灣南投地方法院 臺灣臺東地方法院  案    號 108年度訴字第389號 108年度審易字第259號 107年度審訴字第1089號 109年度易字第44號 110年度易字第28號  確定日期 108年7月15日 108年8月6日 108年8月6日 109年6月10日 110年4月20日 備            註  1、編號7、8、9、10部分曾經原判決定應執行刑為有期徒刑8月、1年10月、10月、6月。 2、編號1至4暨6至10部分曾經本院以110年度聲字第277號裁定定應執行刑為有期徒刑5年，併經臺灣高等法院花蓮分院以110年度抗字第59號裁定抗告駁回而確定。